【裁判字號】    90,易,2
【裁判日期】    900612
【裁判案由】    賭博
【裁判全文】
臺灣高雄地方法院刑事判決                                九十年度易字第二號
    公  訴  人  臺灣高雄地方法院檢察署檢察官
    被      告  甲○○
    被      告  丁○○
右列被告等因賭博案件，經檢察官提起公訴（八十九年度偵字第二○○八二號、第二
二九九一號），本院判決如左：
    主  文
甲○○、丁○○共同以賭博為常業，甲○○累犯，處有期徒刑陸月，丁○○處有期徒
刑肆月，如易科罰金，均以參佰元折算壹日。扣案如附表所示之電動賭博機具貳拾伍
台（含ＩＣ板貳拾伍塊）、計分點數卡捌拾張、現金共計新臺幣貳萬伍仟柒佰捌拾元
，均沒收。
    事  實
一、甲○○（原名為吳老藏，於民國八十九年七月二十六日更名為甲○○）曾於八十
    六年間因賭博案件，經本院判處有期徒刑五月確定，並於八十六年十月十三日易
    科罰金執行完畢，詎仍不知悔改，竟自民國八十九年七月間起，在高雄市楠梓區
    ○○○街一八七號設置如附表所示之電動賭博機具經營「永欣遊藝場」，並以月
    薪新台幣（下同）二萬六千元之代價僱用丙○○（業經本院通緝中俟到案後另行
    審結）在現場從事開分、洗分之工作，渠等共同基於常業賭博之犯意聯絡，供不
    特定人以現金兌換電動賭博機具分數，分別以如附表所示電動賭博機具比例計算
    分數之增減兌換現金賭博財物，並恃此營業收入及薪資維生；而甲○○於八十九
    年九月一日將上開「永欣遊藝場」讓與丁○○繼續經營，丁○○亦以月薪二萬六
    千元之代價僱用丙○○在現場從事開分、洗分之工作，其二人亦共同基於常業賭
    博之犯意聯絡，供不特定人以現金兌換電動賭博機具分數，分別以如附表所示電
    動賭博機具比例計算分數之增減兌換現金賭博財物，並恃此營業收入及薪資維生
    。嗣於同年九月四日下午五時四十分許，適有賭客乙○○（業經檢察官另為職權
    不起訴確定）在上址賭玩「滿貫大亨」電玩機具，累計積分二百六十分，由丙○○確認洗分，並欲兌換現金二千元予乙○○之際，為警當場查獲，並扣得如附表
    所示當場賭博之電動賭博機具二十五台（含ＩＣ板二十五塊）、計分點數卡八十
    張、賭檯及兌換籌碼處之賭資九千三百八十元、霹靂包內之賭博所得一萬六千四
    百元。
二、案經高雄市政府警察局楠梓分局報告臺灣高雄地方法院檢察署檢察官偵查起訴。
      理  由
一、訊據被告甲○○、丁○○固坦承有於前揭時、地經營「永欣遊藝場」，並擺設如
    附表所示之電動機具，及以月薪二萬六千元之代價僱用丙○○之事實，惟均矢口
    否認有何常業賭博犯行，均辯稱：電動機具不供賭博用，不可兌換現金云云。然
    查：上開「永欣遊藝場」為警查獲如附表所示之電玩機具可供顧客兌換現金等情
    ，業據共同被告劉金鳳於警訊中供稱：店內電玩供不特定人士任選機台以投幣或
    開分方式打玩，當客人玩畢或不玩時再以機台內累積分數，按店方原比例先洗分
    換取該店寄存點卷後，再持寄存點卷換取現金，寄存點卷適用全部機台等語（見
    警訊卷第二頁背面），復於偵查時供陳：是甲○○僱用伊，已經做一、二個月，
    這段期間都有兌換現金給客人，八十九年九月四日兌換現金給客人時被警察查獲
    等語明確（見偵查卷第三十二頁）；核與證人即當場查獲之賭客乙○○於警訊、
    偵查中及本院審理時證述之情節相符（見警訊卷第五頁、偵查卷第八頁背面及本
    院九十年一月十九日審判筆錄），再參以被告甲○○、丁○○均係「永欣遊藝場
    」之負責人，共同被告丙○○係被告甲○○、丁○○以月薪二萬六千元所僱用之
    店員，已據被告甲○○、丁○○及丙○○陳明在卷可按，被告甲○○、丁○○既
    主導該店之營運，該遊戲場之經營方式自係由負責人即被告甲○○、丁○○所決
    定，且倘若被告甲○○、丁○○未指示丙○○兌換現金給客人，共同被告丙○○
    豈敢冒觸法之危險而擅作主張兌換現金予客人之理，是被告甲○○、丁○○前開
    所辯店內不可兌換現金予客人云云，要屬事後飾卸之詞，不足採信。此外，復有
    如附表所示之電動賭博機具二十五台（含ＩＣ板二十五塊）、計分點數卡八十張
    、賭檯及兌換籌碼處之賭資九千三百八十元、霹靂包內之賭博所得一萬六千四百
    元扣案可資佐證，本件事證明確，被告二人之犯行均堪認定。
二、核被告甲○○、丁○○在固定場所經營「永欣遊藝場」，擺設之電動賭博機具多
    達二十五台，供不特定之人賭博財物以營生，渠等顯係以經營上開「永欣遊藝場
    」，並供人賭博為業甚明，是核被告甲○○、丁○○所為，均係犯刑法第二百六
    十七條之常業賭博罪。被告甲○○與共同被告丙○○間及被告丁○○與共同被告
    丙○○間，就上開犯行，有犯意聯絡及行為分擔，均為共同正犯。另被告甲○○
    曾於八十六年間因賭博案件，經本院判處有期徒刑五月確定，並於八十六年十月
    十三日易科罰金執行完畢，有臺灣高雄地方法院檢察署刑案資料查註紀錄表及臺
    灣高等法院被告全國前案紀錄表各一份在卷可參，其受有期徒刑執行完畢，於五
    年以內再犯有期徒刑以上刑之本罪，為累犯，應依刑法第四十七條之規定，加重
    其刑。爰審酌被告等設置賭博場所供人賭博，敗壞社會善良風氣甚鉅，惡性非輕
    ，且犯後猶飾詞狡卸，不知悔改，惟念被告丁○○未有前科紀錄，有臺灣高雄地
    方法院檢察署刑案資料查註紀錄表及臺灣高等法院被告全國前案紀錄表各一份在
    卷可參，素行尚稱良好，被告甲○○已將賭場讓與被告丁○○，及渠等經營期間
    非長等一切情狀，分別量處如主文所示之刑，以資懲儆。又被告甲○○、丁○○
    所宣告之刑部分，因刑法第四十一條業已於九十年一月十日修正公布，並於九十
    年一月十二日生效，依其修正內容為犯最重本刑為五年以下有期徒刑以下之刑之
    罪，而受六個月以下有期徒刑或拘役之宣告，因身體、教育、職業、家庭之關係
    或其他正當事由，執行顯有困難者，得以一元以上三元以下折算一日，得易科罰
    金，是以，揆諸上開修正，就被告甲○○、丁○○宣告之刑併以諭知易科罰金之
    折算標準，附此敘明。至如附表所示之電動賭博機具二十五台（含ＩＣ板二十五
    塊）及計分點數卡八十張，係當場賭博所用之器具；現金九千三百八十元，分別
    係賭檯及兌換籌碼處之財物，均應依刑法第二百六十六條第二項規定，不問屬於
    犯人與否，併予宣告沒收。另扣案霹靂包內之現金一萬六千四百元，係被告丁○○所有，且係因賭博犯罪所得之物，業據被告丁○○供明在卷可按，爰依刑法第
    三十八條第一項第三款宣告沒收。
三、被告丙○○部分俟其到案後另行審結。
據上論斷，應依刑事訴訟法第二百九十九條第一項前段，刑法第二條第一項前段、第
二十八條、第二百六十七條、第四十七條、第四十一條第一項、第二百六十六條第二
項、第三十八條第一項第三款，罰金罰鍰提高標準條例第一條前段、第二條，判決如
主文。
中      華      民      國    九十      年      六      月     十二     日
        臺灣高雄地方法院刑事第一庭
                                        法  官   陳玉聰
右正本證明與原本無異。
如不服本判決，應於判決送達後十日內，向本院提出上訴狀。
                                        書記官   鄭淑臻
中      華      民      國        九十      年     六     月    十二    日
附錄本案論罪科刑法條全文：
刑法第二百六十七條：
以賭博為常業者，處二年以下有期徒刑，得併科一千元以下罰金。
附表：
┌───────────┬──────────────┬──────┐
│電動賭博機具種類      │數                        量│比        例│
├───────────┼──────────────┼──────┤
│滿貫大亨              │七台（含ＩＣ板七塊）        │十比一      │
├───────────┼──────────────┼──────┤
│中華五ＰＫ            │四台（含ＩＣ板四塊）        │一比一      │
├───────────┼──────────────┼──────┤
│三國誌二代            │一台（含ＩＣ板一塊）        │一比一      │
├───────────┼──────────────┼──────┤
│招財進寶              │一台（含ＩＣ板一塊）        │一比一      │
├───────────┼──────────────┼──────┤
│蝴蝶夢二代            │十二台（含ＩＣ板十二塊）    │一比二十    │
├───────────┼──────────────┼──────┤
│共計二十五台（含ＩＣ板二十五塊）                                  │
└─────────────────────────────────┘


司法院資訊處製作；財團法人民間司法改革基金會備份。
